---
title: "Hausaufgabe4 Teil 2"
output:
  html_document:
    df_print: paged
---

```{r}
library(tidyverse)
library(e1071)
library(caret)
library(pROC)
```

```{r}
titanic <- read_delim("titanic.csv", ";", 
    escape_double = FALSE, trim_ws = TRUE)
```


In diesem Notebook gucken wir uns die Veränderungen mit dem Feature sibsp (Wie viel Geschwister hat der Passagier) an.

```{r}
titanic_svm <- titanic %>%
  select(survived,pclass,age,sex,sibsp) %>%
  mutate(age = as.numeric(str_replace(age,",","."))) %>%
  mutate(survived = as.factor(survived)) %>%
  mutate(sex = ifelse(sex == "female", 1, 0)) 
```


```{r}
titanic_svm <- na.omit(titanic_svm)  
titanic_svm <- titanic_svm
```

```{r}
train_control <- trainControl(method="cv", number=10, , savePredictions = TRUE)
```

```{r}
set.seed(393)
inTrain <- createDataPartition(
  y = titanic_svm$survived,
  p = .8,
  list = FALSE)
training <- titanic_svm[ inTrain,]
testing  <- titanic_svm[-inTrain,]
```

```{r}
model.svm <- train(survived~., data=training, trControl=train_control, method="svmLinear")
summary(model.svm)
pred <- predict(model.svm, testing[,-1], probability = FALSE)
```
```{r}
model.svm$pred
```
```{r}
(test.results <- cbind(pred, testing))
test.results <- test.results %>%
  mutate(survived = as.numeric(survived)) %>%
  mutate(pred = as.numeric(pred))
```
```{r}
head(attr(pred, "probabilities"))
```

```{r}
table(test.results$pred, testing$survived)
```
```{r}
confusionMatrix(pred,testing$survived)
```

```{r}
pROC_obj <- roc(test.results$survived, test.results$pred,
            smoothed = TRUE,
            ci=TRUE, ci.alpha=0.9, stratified=FALSE,
            plot=TRUE, auc.polygon=TRUE, max.auc.polygon=TRUE, grid=TRUE,
            print.auc=TRUE, show.thres=TRUE)
```
Wieder keine Veränderung bei SVM festzustellen.
```{r}
saveRDS(model.svm, "./titanic.svm.rds")
```

Naive Bayes
```{r}
my_training <- training %>%
  mutate(survived = as.factor(survived))%>%
  mutate(sex = as.factor(sex))%>%
  mutate(pclass = as.factor(pclass)) %>%
  mutate(sibsp = as.factor(sibsp)) %>%
mutate(age = as.factor(ifelse(age < 14, "child", "adult")))
model <- naiveBayes(survived ~ ., data = my_training)
model
```

```{r}
my_testing <- testing %>%
  mutate(sex = as.factor(sex)) %>%
  mutate(pclass = as.factor(pclass))%>%
  mutate(sibsp = as.factor(sibsp)) %>% 
  mutate(age = as.factor(ifelse(age < 7, "child", "adult")))
pred <- predict(model, my_testing)
table(pred, my_testing$survived)
```
```{r}
(test.results <- cbind(pred, my_testing))
```
```{r}
test.results <- test.results %>%
  mutate(pred = as.numeric(pred))
pROC_obj <- roc(as.numeric(as.factor(test.results$survived)), test.results$pred,
            smoothed = TRUE,
            ci=TRUE, ci.alpha=0.9, stratified=FALSE,
            plot=TRUE, auc.polygon=TRUE, max.auc.polygon=TRUE, grid=TRUE,
            print.auc=TRUE, show.thres=TRUE)

```
Bei Naive Bates ist der AUC im Vergleich zu vorher mit den Features fare und parch vebessert, jedoch unverändert wenn man nur die drei Features Geschlecht, Klasse und Alter einstellt.

Decision Tree

```{r}
library(rpart)
library(rpart.plot)
tree<- rpart(survived~., data = training, method = 'class')
rpart.plot(tree)
```

```{r}
dt_results <- predict(tree, testing[,-1], type = 'prob')
head(model.results.dt <- cbind(testing,dt_results),500)
```
```{r}
test.results2 <- test.results %>%
  mutate(pred = ifelse(pred>=0.5,1,0))
table(test.results2$pred, testing$survived)
```

```{r}
pROC_obj <- roc(model.results.dt$survived,model.results.dt$`1`,
            smoothed = TRUE,
            # arguments for ci
            ci=TRUE, ci.alpha=0.9, stratified=FALSE,
            # arguments for plot
            plot=TRUE, auc.polygon=TRUE, max.auc.polygon=TRUE, grid=TRUE,
            print.auc=TRUE, show.thres=TRUE)
```
Mit dem Feature Sbsp erreicht der Decision Tree den höchsten AUC-Wert, den ich herausbekommen konnte.